【裁判字號】    97,訴,1925
【裁判日期】    970530
【裁判案由】    清償借款
【裁判全文】
臺灣臺北地方法院民事判決              97年度訴字第1925號
原      告  國泰世華商業銀行股份有限公司
法定代理人  乙○○
訴訟代理人  丁○○
            丙○○
            戊○○
被      告  甲○○
上列當事人間請求清償借款事件，本院於民國97年 4月10日言詞
辯論終結，判決如下：
    主      文
被告應給付原告新臺幣伍拾壹萬肆仟玖佰伍拾肆元，及其中新臺
幣肆拾捌萬貳仟零玖拾貳元自民國九十五年五月十九日起至清償
日止，按週年利率百分十九．七計算之利息。
訴訟費用由被告負擔。
    事實及理由
一、按當事人得以合意定第一審管轄法院，但以關於由一定法律
    關係而生之訴訟為限，前項合意，應以文書證之，民事訴訟
    法第24條定有明文。本件兩造已於信用卡約定條款第26條及
    簡易通信貸款契約約定條款第13條約定，同意以本院為第一
    審管轄法院，則本院就本件訴訟自有管轄權。
二、原告起訴主張：
  (一)原台灣第一信託投資股份有限公司於民國87年 7月20日變更
    為匯通商業銀行股份有限公司，復於91年6月3日變更為國泰
    商業銀行股份有限公司（以下簡稱國泰銀行），嗣國泰銀行
    與世華聯合商業銀行股份有限公司（以下簡稱世華銀行）合
    併，由世華銀行為存續公司，而世華銀行於92年10月27日更
    名為國泰世華商業銀行股份有限公司，國泰銀行之權利義務
    ，則由原告依公司法第75條規定概括承受。又被告甲○○於
    93年 5月31日及93年9月2日與原告簽訂信用卡使用契約，約
    定被告就卡號0000000000000000、0000000000000000及0000
    000000000000之Master於領用後，被告依約就使用系爭信用
    卡所生之債務，負全部給付責任，且被告領用系爭信用卡後
    ，即得於各特約商店記帳消費，並應於當期繳款截止日前向
    原告全部清償，或以循環信用方式繳付最低應繳金額，被告
    逾期清償時，除喪失期限利益外，並按週年利率 19.7%加計
    利息，此有被告所簽訂之信用卡申請書及信用卡約定條款第
    14、15、21、22條約定為憑。被告另於91年8月5日以卡號00
    00000000000000之代償卡，代付其於中國信託商業銀行之信
    用卡欠款，就該代償部分之利息及費用，計收方式係以代償
    後前24個月，按週年利率1.1%計算之手續費，上述期間期滿
    ，則以週年利率19.7%計算之利息。
  (二)被告於94年 8月17日與原告簽訂簡易通信貸款契約，約定被
    告以簡易通信貸款卡，向原告貸款新臺幣（下同）32萬元，
    約定利息按週年利率 14.8%計算之利息，共分50期清償，依
    年金法按月計付本息，並併入信用卡帳單中與信用卡消費帳
    一同繳款，並約定被告如未依約於繳款期限前繳款或未繳足
    月付金時，原告得將未繳金額之本金部分，或經原告主張視
    為到期之本金部分，按信用卡循環利息即按週年利率 19.7%
    計算之利息，被告倘遲延繳款經原告主張暫停其信用卡之權
    利時，即喪失期限利益，借款視為全部到期。詎被告至95年
    5月18日止，尚有信用卡帳款金額43,622元、代償金額144,2
    77元及簡易通信貸款帳款金額327,055元，共514,954元，屢
    經催討，迄未清償。原告爰依信用卡使用契約及消費借貸之
    法律關係，提起本訴等情。並於本院聲明：如主文第一項所
    示。
三、得心證之理由：本件被告以其目前還款能力不足，且兩造約
    定按週年利率 19.7%加計利息過高，致其還款困難，爰請求
    寬限還款期限及還款額度云云。惟被告對原告所主張之金額
    既不爭執，且兩造於約定條款約定按週年利率 19.7%加計利
    息，並未超過法定利率，復以被告並無請求延長還款期限之
    權利，則被告就上開信用卡帳款金額、代償金額及消費借貸
    金額，依法即應負清償責任。又原告主張之上開事實，業據
    其提出財政部函、股份有限公司變更登記表、代償信用卡申
    請書、簡易通信貸款申請書、信用卡消費帳款債權明細表、
    約定條款、客戶歸戶資料明細查詢、信用卡對帳單等影本各
    一件為證，核屬相符，堪信原告之主張為真實。從而，原告
    依信用卡使用契約及消費借貸之法律關係，請求被告給付51
    4,954 元及如主文第一項及第二項所示之利息，為有理由，
    應予准許。
四、據上論結，本件原告之訴為有理由，依民事訴訟法第 385條
    第1項前段、第78條，判決如主文。
中    華    民    國    97    年     5    月    30    日
                  民事第二庭    法  官  楊代華
以上正本係照原本作成
如對本判決上訴，須於判決送達後20日內向本院提出上訴狀
中    華    民    國    97    年     5    月    30    日
                                書記官  董美妙


司法院資訊處製作；財團法人民間司法改革基金會備份。
